臺灣臺中地方法院民事判決　九十三年度訴字第一五四二號
　　原　　　告　乙○○
　　被　　　告　甲○○
右當事人間損害賠償事件，本院於民國九十三年九月二十四日言詞辯論終結，判決如
左：
    主      文
原告之訴駁回。
訴訟費用由原告負擔。
    事實及理由
壹、聲明：
  一、原告方面：
    (一)被告應給付原告新台幣（下同）一百萬零四百元。
    (二)訴訟費用由被告負擔。
  二、被告方面：如主文所示。
貳、事實：
  一、原告方面：
    (一)原告至環亞生活資訊顧問社劉小姐介紹未婚聯誼，因原告去劉小姐那邊的時候
      ，劉小姐有問原告是要二春（即男性再婚）還是要一春（未曾結過婚）的，原
      告說是要一春的，並介紹被告給原告認識，後原告與被告交往，未婚而懷孕生
      子，直至原告後來去報戶口的時候，才知道被告是曾經結過婚的。又於原告懷
      孕時，被告都沒有給原告營養補給費用，還包括尿片等相關費用，原告坐月子
      的時候，也是沒有營養補給，而且被告還因為原告懷孕時有黴菌感染一直到懷
      孕末期，性生活不滿為理由，不給我喜餅的錢（因被告曾表示要結婚，後又反
　　　悔，原告得自付喜餅訂金五千元）。以上事由，原告所受損害加起來共計一萬
      零四百元，請求被告賠償該損害。
    (二)本件因小孩要懷胎十個月，小孩生下來原告又帶了二、三個月，且喜餅五千元
　　　也是原告自己付錢，原告是把懷胎一直到喜餅錢加起來才請求一百萬零四百元
      ，原告所有的損害，被告應該要賠給原告。被告所說一個月都付一千元給原告
      ，但扣除健保費及其他醫療費用（如產檢），一千元根本不夠用。且被告每次
      給錢都不會超過三千元。
    (三)原告懷孕約七個月的時候，有一次被告約原告去日新戲院看電影，還罵原告說
      不要臉，說原告大肚子還拉被告手，這對原告是一個侮辱。
  二、被告方面：
    (一)一開始兩造是經未婚聯誼社介紹認識，被告係二春是個人隱私，並沒有騙原告
      ，交往過程並沒有欺騙，兩造交往一個月當時就有要分手，但後來屢次跟原告
      見面就吵架，才沒有辦法談結婚，至於後來小孩生下來以後，被告就把小孩接
      過來撫養，小孩生下來後被告有讓原告來探視每個月二次，但是原告每次探視
      都是來談錢，大家感情不好無法見面。之前見面，被告每次都會給原告一千元
      或二千元金額不等，依原告需求而定。
    (二)否認有罵被告不要臉這個事實。
參、本院判斷：
  一、本件兩造經由婚友社介紹認識後，交往後未婚生子之事實，為兩造所不爭執，
      自堪信為真實。
  二、本件原告係請求被告賠償隱瞞其係再婚之事實、未婚懷孕期間未給原告營養補
      給費、喜餅訂金五千元，合計一百萬零四百元云云，然查請求損害賠償者，有
      侵權行為損害賠償（參照民法第一百八十四條規定：「因故意或過失，不法侵
      害他人之權利者，負損害賠償責任。故意以背於善良風俗之方法，加損害於他
      人者亦同。（第一項）違反保護他人之法律，致生損害於他人者，負賠償責任
      。但能證明其行為無過失者，不在此限。（第二項）」）、契約債務不履行之
      損害賠償（給付不能、給付遲延或不完全給付之損害賠償），本件依原告所述
      之事實，實難認被告有何侵權行為存在，且兩造間亦無何債權契約存在，被告
      自無債務不履行之損害賠償可言。至於民法第九百七十八條所規定違反婚約財
      產上損害賠償請求權，則因被告抗辯兩造未談論結婚，且原告亦無法證明兩造
      有婚約關係存在，原告所為有該條所規定之情形，則其請求損害賠償，即屬無
      據。至於原告所主張被告曾出言罵原告不要臉云云，亦因侮辱之事實為被告所
      否認，原告復無法舉證以實其說，自難遽採，故原告對此亦無侵權行為損害賠
      償請求權可言，併予敘明。
  三、綜上所述，本件原告起訴請求被告賠償其損害一百萬零四百元，於法未合，應
      予駁回。
  四、本件原告就其與被告所生之子，其另主張變更監護權及請求探視權，因該部分
      係屬家事事件，爰另簽移由本院家事法庭審理，附此敘明。
肆、據上論結，本件原告之訴為無理由，依民事訴訟法第七十八條之規定，判決如主
    文。
中　　　華　　　民　　　國　　九十三　　年　　　十　　　月　　  八  　　日
                                    臺灣臺中地方法院民事第三庭
~B法　　　官　李悌愷
右正本證明與原本無異。
如不服本判決，應於判決送達後二十日內，向本院提出上訴狀。
中　　　華　　　民　　　國　　九十三　　年　　　十　　　月　　  八  　　日
~B法院書記官
